臺灣彰化地方法院民事裁定　　　　　 100年度司財管字第49號
聲　請　人　陳洽湖
關　係　人　吳光中律師
上列聲請人聲請對被繼承人陳時杰選任遺產管理人事件，本院裁
定如下：
    主  文
選任吳光中律師為被繼承人陳時杰（民國28年2月20日出生，身
分證統一編號：Ｚ000000000號，生前籍設彰化縣田中鎮○路里○
路街94號）之遺產管理人。
准對被繼承人之繼承人為承認繼承之公示催告。
被繼承人之繼承人，應自前項公示催告最後登載新聞紙之日起，
捌個月內承認繼承，上述期限屆滿而無繼承人承認繼承時，被繼
承人之遺產，於清償債權並交付遺贈物後，如有賸餘即歸屬國庫
。
聲請人應於收受本裁定之日起柒日內，將本裁定登載於公報、新
聞紙或其他相類之傳播工具，並將登載證據檢送本院，逾期視為
撤回公示催告之聲請。
程序費用新台幣壹仟元由被繼承人陳時杰之遺產負擔。
    理  由
一、按繼承開始時，繼承人有無不明，而無親屬會議或親屬會議
    未於一個月內選定遺產管理人者，利害關係人得聲請法院選
    任遺產管理人，並由法院依法為公示催告。又按先順序繼承
    人均拋棄其繼承權者，準用關於無人承認繼承之規定，民法
    第1177條、第1178條第1項、第2項、第1176條第6項規定甚
    明。
二、本件聲請意旨略以：被繼承人陳時杰於民國（下同）87年3
    月31日向聲請人借貸新台幣100萬元，惟被繼承人陳時杰於
    97年5月1日死亡，其第1、2、3順位繼承人均已辦理拋棄繼
    承，無第4順位繼承人，而其親屬會議並未於1個月內選定遺
    產管理人，致聲請人對其遺產無法行使權利，為確保聲請人
    利益，爰依法聲請選任遺產管理人，並依法為承認繼承之公
    示催告等語。
三、經查，聲請人主張之事實，業據提出本院債權憑證、被繼承
    人除戶謄本、他項權利證明書、土地謄本、繼承系統表、本
    院家事庭函等影本為證，經核無訛，並經本院依職權調閱本
    院97年度繼字第813號拋棄繼承卷宗，查核明確，聲請人之
    主張堪信屬實。
四、次查，被繼承人之所有繼承人皆已拋棄繼承或已亡故，本院
    曾詢問被繼承人之拋棄繼承人陳自榮、陳自晃等是否願意擔
    任本件之遺產管理人，惟陳自榮表明不願意擔任，有陳報狀
    附卷可稽，而陳自晃則未遵期回覆，顯無擔任遺產管理人之
    意願。
五、末查，聲請人推選吳光中律師為本件之遺產管理人，吳光中
    律師亦同意擔任，並有電話記錄在卷可查，而吳光中律師為
    執業律師，具有專業知識及能力，且與被繼承人所遺遺產間
    無利害關係，若由其擔任本件之遺產管理人，定能秉持其專
    業倫理擔當此具公益性質之職務，並順利達成管理保存及清
    算遺產之任務，故為保障債權人之利益及期程序之公正、公
    信起見，本院認為由吳光中律師擔任被繼承人之遺產管理人
    為適當，並依法為承認繼承之公示催告，爰裁定如主文。
六、依非訟事件法第157條，裁定如主文。
七、如對本裁定抗告，須於裁定送達後10日之不變期間內，向本
    院提出抗告狀，並繳納抗告費新臺幣1,000元。
中    華    民    國   100    年    11    月    8     日
                  家事法庭      司法事務官  劉俊佑